【裁判字號】    89,訴,973
【裁判日期】    891226
【裁判案由】    重傷害等
【裁判全文】
臺灣彰化地方法院刑事判決                          八十九年度訴字第九七三號
    公  訴  人  臺灣彰化地方法院檢察署檢察官
    被      告  甲○○
    指定辯護人  本院公設辯護人  乙○○
    被      告  丁○○
右列被告等因重傷害等案件，經檢察官提起公訴（八十九年度偵字第六一八六號、第
六三六二號），本院判決如左：
    主  文
甲○○共同未經許可，持有刀械，累犯，處拘役伍拾日，如易科罰金，以參佰元折算
壹日，大、小武士刀各壹把沒收；又使人受重傷，累犯，處有期徒刑捌年陸月。
丁○○共同未經許可，持有刀械，處拘役參拾日，如易科罰金，以參佰元折算壹日，
大、小武士刀各壹把沒收。
    事  實
一、甲○○曾於民國八十年間因殺人未遂案件，經法院判處有期徒刑七年確定，嗣於
    八十三年間又因贓物案件，經法院判處有期徒刑六月確定，二者定應執行刑為有
    期徒刑七年三月確定，於八十三年七月二十五日假釋出獄，甫於八十七年二月二
    十六日執行完畢，仍不知悔改，於八十五年十月間因受不詳姓名之友人贈送大、
    小武士刀各一把，即未經許可擅自持有之，並於同年月某日將該大、小武士刀各
    一把擺放於彰化縣彰化市○○路○段一六六號十三樓其原女友丁○○住處之客廳
    電視架上，並自該時起與丁○○共同未經許可而擅自持有該大、小武士刀各一把
    。嗣後因丁○○與甲○○因故分手，丁○○另交男友丙○○並已預計於八十九年
    八月二十八日結婚，甲○○乃於八十九年六月二十三日凌晨零時三十七分許，至
    彰化縣彰化市○○路○段一六六號十三樓丁○○住處，甲○○竟基於重傷害之故
    意，持擺放於客廳電視架上之小武士刀衝進丙○○所在之房間內，此時丙○○正
    從床舖上起身，甲○○即持小武士刀砍斷丙○○之右手腕，丙○○即拾起掉落在
    地之右手腕，由丁○○陪同前往醫院接受診治，雖立即接受顯微接肢手術，惟已
    達機能喪失之情形。嗣經警循線查獲，並另扣得遺留於現場之大武士刀一把。
二、案經被害人丙○○告訴及彰化縣警察局彰化分局移送臺灣彰化地方法院檢察署檢
    察官偵查起訴。
    理  由
一、訊據被告丁○○矢口否認右揭犯行，辯稱：該把大、小武士刀係甲○○拿來擺放
    的，並非伊所有云云；被告甲○○固坦承該大、小武士刀為其於被告丁○○新居
    落成時擺放於被告丁○○住處的，惟矢口否認持小武士刀砍斷告訴人丙○○之右
    手腕，辯稱：「我當天是有去丁○○住處，進去後與告訴人為了丁○○的事吵架
    ，告訴人後來拿長型武器出來威嚇我，我便逃走，後來我在樓下遇到丁○○，他
    說丙○○受傷了，要我送他去醫院，我並未拿刀砍斷丙○○之右手腕，我亦不知
    丙○○為何會受傷云云。惟查，右揭事實業據告訴人丙○○指訴綦詳，核與在場
    之被告丁○○證述情節相符，並有驗傷診斷書一份在卷可稽，又告訴人之手腕遭
    完全截肢，雖立即接受顯微接肢手術，傷口復原情形良好，惟已達機能喪失之情
    形，此有秀傳紀念醫院函一份在卷可稽，參以被告復坦承曾透過律師與告訴人談
    和解，雖被告甲○○辯稱：是因我去丁○○住處，丙○○才會受傷，我有道義上
    的責任，所以我才與丙○○談和解云云，惟如被告甲○○所辯不知告訴人如何受
    傷，則被告甲○○對於告訴人被砍斷右手腕有何道義上之責任可言，而須與告訴
    人談和解，此外復有照片十六張在卷可稽，且被告甲○○以小武士刀將告訴人之
    右手腕完全砍斷，顯係自始即以使人受重傷之犯意為傷害行為，是以被告甲○○
    就重傷害此部分所辯顯不足採信，被告甲○○重傷之犯行堪予認定；另扣案之刀
    械一把經送鑑定結果，確係槍砲彈藥刀械管制條例列管之武士刀（按即大武士刀
    ），此有彰化縣警察局函在卷可稽，而該對大、小武士刀既係被告甲○○於八十
    五年十月間擺放於被告丁○○住處客廳之電視架上，此業據被告甲○○供述甚詳
    ，且該對大、小武士刀均係擺設在被告丁○○住處客廳之電視架上，每天均會目
    賭，當無不知之理，是以被告丁○○辯稱該對大、小武士刀非其所持有云云，顯
    不足採，是以被告二人持有武士刀之犯行均堪認定。
二、核被告甲○○、丁○○二人所為，均係犯槍砲彈藥刀械管制條例第十四條第三項
    之未經許可持有刀械罪，被告甲○○所為另犯刑法第二百七十八條第一項之重傷
    罪。被告二人就上開未經許可持有刀械犯行，有犯意之聯絡及行為之分擔，為共
    同正犯。被告甲○○所犯上開二罪，犯意各別，犯罪構成要件不同，應予分論併
    罰。被告甲○○曾於八十年間因殺人未遂案件，經法院判處有期徒刑七年確定，
    嗣於八十三年間又因贓物案件，經法院判處有期徒刑六月確定，二者定應執行刑
    為有期徒刑七年三月確定，於八十三年七月二十五日假釋出獄，甫於八十七年二
    月二十六日執行完畢，此有台灣彰化地方法院檢察署刑案資料查註紀錄表在卷可
    稽，其於受有期徒刑執行完畢五年以內再犯有期徒刑以上之持有刀械罪、重傷罪
    ，均為累犯，均應依法加重其刑。爰審酌被告二人犯罪之動機、方法、手段、被
    告甲○○之行為所生於告訴人之危害匪輕暨犯後態度等一切情狀，分別量處如主
    文所示之刑，並就被告二人判處拘役部分諭知易科罰金之折算標準，以示懲儆。
    扣案之大武士刀一把，係違禁物，應併予宣告沒收，另小武士刀一把，亦係違禁
    物，雖未扣案，惟並無法證明已滅失，並亦併予宣告沒收。
據上論斷，應依刑事訴訟法第二百九十九條第一項前段，槍砲彈藥刀械管制條例第十
四條第三項，刑法第十一條前段、第二十八條、第二百七十八條第一項、第四十七條
、第三十八條第一項第一款，罰金罰鍰提高標準條例第二條，判決如主文。
本案經檢察官林映姿到庭執行職務。
中      華      民      國    八十九    年     十二     月    二十六  日
                                  台灣彰化地方法院刑事第二庭
                                        法      官  石  馨  文
右正本證明與原本無異。
如不服本判決，應於判決送達後十日內向本院提出上訴狀(須附繕本)。
告訴人或被害人對於判決如有不服具備理由請求檢察官上訴者，其上訴期間之計算係
以檢察官收受判決正本之日期為準。
                                        法院書記官  王  振  州
中      華      民      國     九十     年      一      月      二      日
附錄法條
槍砲彈藥刀械管制條例第十四條第三項
未經許可，持有或意圖販賣而陳列刀械者，處一年以下有期徒刑、拘役或新臺幣五
  十萬元以下罰金。
刑法第二百七十八條第一項
使人受重傷者，處五年以上十二年以下有期徒刑。


司法院資訊處製作；財團法人民間司法改革基金會備份。
